臺灣基隆地方法院刑事判決　　　　　　　 94年度訴字第192號
公　訴　人　　臺灣基隆地方法院檢察署檢察官
被　　　告　　乙○○　　男　2.
　　　　　　　　　　　　（
上列被告因搶奪等案件，經檢察官提起公訴（九十四年度偵字第
五三０號、第八一七號），本院判決如下：
    主    文
乙○○連續竊盜，累犯，處有期徒刑肆月。又連續意圖為自己不
法之所有，而搶奪他人之動產，累犯，處有期徒刑壹年肆月。應
執行有期徒刑壹年陸月。
    事    實
一、乙○○前因搶奪案件，經台灣基隆地方法院以九十二年度訴
    字第一六四號判處有期徒刑十月確定，嗣於民國九十三年九
    月十二日方縮刑期滿執行完畢，仍不知悔改，竟基於意圖為
    自己不法所有之概括犯意，先於附表編號（一）、（二）所
    示時地，連續竊取己○○如附表編號（一）、（二）所示之
    香煙。嗣於九十四年一月十八日下午廿一時許，於警方尚未
    知悉其犯罪，於以「天眼」列管人口一一查訪時，主動供承
    竊盜犯行。嗣另基於意圖為自己不法所有之概括意，於附表
    編號（三）、（四）、（五）所示時地，以各該附表編號所
    示之犯罪方法，搶奪各該獨行婦女之財物，嗣經警以車號首
    、尾核對「天眼」列管人口一一清查後，以於九十四年二月
    十八日尚未知悉其犯罪，請其到派出所協助時，主動供承前
    開搶奪犯行，因而查獲。
二、案經基隆市警察局及第一分局分別報請臺灣基隆地方法院檢
    察官偵查起訴。
    理    由
一、本件被告乙○○所犯非死刑、無期徒刑、最輕本刑為三年以
    上有期徒刑之罪，亦非高等法院管轄第一審案件，渠二人於
    準備程序進行中，就被訴事實均為有罪之陳述，經法官告知
    其簡式審判程序之旨，並聽取公訴人、被告及辯護人之意見
    後，依刑事訴訟法第二百七十三條之一第一項之規定，經合
    議庭裁定由受命法官獨任進行簡式審判程序，合先敘明。
二、前揭事實，業據被告於警訊及偵、審中供承不諱，核與附表
    証據欄所示之被害人及証人指証之情節一致，此外復有如各
    該証據欄所示之翻拍照片影本、贓物認領保管收據及切結書
    等在卷可按，是本案事証已臻明確，被告犯行洵堪認定，自
    應依法論科。
三、核被告所為，係犯刑法第三百二十條第一項之竊盜罪及同法
    第三百二十五條第一項之搶奪罪。被告所犯二次竊盜及三次
    搶奪犯行，分別係時間緊接，犯罪構成要件相同，顯分別係
    基於概括犯意反覆為之，均應依連續犯之規定論以一罪，並
    均加重其刑。又被告前因搶奪案件，經本院以九十二年度訴
    字第一六四號判處有期徒刑十月確定，並於九十三年九月十
    二日方縮刑期滿執行完畢，此有台灣高等法院被告全國前案
    紀錄表一件，在卷可按，其於有期徒刑執行完畢後五年內再
    犯有期徒刑以上之本二罪，均屬累犯，併均應依法加遞予加
    重其刑。至被告所犯前開竊盜及搶奪二罪，均係於警方尚未
    知悉犯罪人前，正循線以「天眼」列管人口一一查証時，主
    動供承犯行，並接受裁判之經過，業據承辦員警丙○○、李
    明志結証在卷，均符自首之例，併應依刑法第六十二條前段
    之規定及先加後減之例，減輕其刑。爰審酌被告年僅廿五歲
    ，其智識程度及品行、惟年輕力壯不思戮力工作，為施用毒
    品以竊盜、搶奪方式取財，且前已有一次搶奪前科紀錄，竟
    再次違犯，及所為搶奪之手段、方法、所生危害，暨犯後係
    自首犯行且供承不諱，並表悔悟等一切情狀，乃分別量處如
    主文所示之刑，並定其應執行刑，以示懲儆。
四、據上論斷，應依刑事訴訟法第二百九十九條第一項前段，刑
    法第五十六條、第三百二十條第一項、第三百二十五條第一
    項、第四十七條、第六十二條前段，罰金罰鍰提高標準條例
    第一條前段，判決如主文。
本案經檢察官王亞樵到庭執行職務。
中　　華　　民　　國　　94　　年　　4　　月　　28　　日
                  刑事第四庭法  官  陳玉雲
以上正本證明與原本無異。
對於本件判決如有不服，應於收受送達後10日內，向本院提出上
訴書狀，上訴於臺灣高等法院，並按他造當事人之人數附具繕本
。
中　　華　　民　　國　　94　　年　　4　　月　　29　　日
                            書記官  王毓嫻
附錄論罪法條
中華民國刑法第320條第1項：
意圖為自己或第 3 人不法之所有，而竊取他人之動產者，為竊盜
罪，處五年以下有期徒刑、拘役或五百元以下罰金。
中華民國刑法第325條第1項：
意圖為自己或第 3 人不法之所有，而搶奪他人之動產者，處六月
以上五年以下有期徒刑。
附表一：
┌──┬────┬────┬───────┬────────┬─────┐
│編號│犯罪時間│犯罪地點│犯罪方法      │證據            │所犯法條  │
├──┼────┼────┼───────┼────────┼─────┤
│(一)  │94年1 月│基隆市中│趁己○○置放香│(1)被告之自白    │刑法第320 │
│    │1 日21時│山區中平│煙之倉庫（無人│(2)被害人己○○之│條第1 項  │
│    │54分許  │街134 號│居住）未關閉及│  指訴          │          │
│    │        │        │不注意之際，竊│                │          │
│    │        │        │取己○○所有之│                │          │
│    │        │        │大衛朵夫牌、七│                │          │
│    │        │        │星牌及百樂門牌│　              │          │
│    │        │        │香煙共計25條，│                │          │
│    │        │        │得手後換取毒品│　              │          │
│    │        │        │施用。        │                │          │
├──┼────┼────┼───────┼────────┼─────┤
│(二)  │94年1 月│基隆市中│同上，竊取賴年│(1)被告之自白    │刑法第320 │
│    │6 日12時│山區中平│雄所有七星香煙│(2)被害人己○○之│條第1 項  │
│    │5 分許  │街134 號│8 條，離去之際│　指訴          │          │
│    │        │        │，為己○○發覺│(3)翻拍照片7 幀  │          │
│    │        │        │，乃丟棄路旁逃│  　            │          │
│    │        │        │逸。          │                │          │
├──┼────┼────┼───────┼────────┼─────┤
│(三)  │94年2 月│基隆市仁│乙○○騎乘車號│(1)被告之自白    │刑法第325 │
│    │7 日20時│愛區復興│：LY6─913號機│(2)被害人戊○○之│條第1 項  │
│    │許      │街14號附│車，將口罩遮蓋│　指訴          │          │
│    │        │近之「上│車牌，尾隨女子│(3)翻拍照片2 幀　│          │
│    │        │億超商」│戊○○，見其在│                │          │
│    │        │前      │路上獨行不注意│                │          │
│    │        │        │之際，自後方搶│                │          │
│    │        │        │奪皮包1 只（內│                │          │
│    │        │        │有現金9600元、│                │          │
│    │        │        │手機1 支、紅色│                │          │
│    │        │        │小皮包1 只、印│                │          │
│    │        │        │章1 枚等物）。│                │          │
│    │        │        │除將現金花用殆│                │          │
│    │        │        │盡，餘物丟棄於│                │          │
│    │        │        │基隆市田寮河內│                │          │
│    │        │        │。            │                │          │
├──┼────┼────┼───────┼────────┼─────┤
│(四)  │94年2 月│基隆市愛│乙○○騎乘車號│(1)被告之自白    │刑法第325 │
│    │8 日21時│九路5 號│：LY6─913號機│(2)被害人丁○○之│條第1 項  │
│    │許      │附近    │車，將口罩遮蓋│　指訴          │          │
│    │        │        │車牌，尾隨女子│(3)證人紀明懋之證│          │
│    │        │        │丁○○，見其在│  述　          │          │
│    │        │        │路上獨行不注意│(4)贓物認領保管收│          │
│    │        │        │之際，自後方搶│  據1 件　      │          │
│    │        │        │奪皮包1 只（內│                │          │
│    │        │        │有現金5000元、│                │          │
│    │        │        │型號：XG722、 │                │          │
│    │        │        │門號0000000000│                │          │
│    │        │        │、序號：352841│                │          │
│    │        │        │000000000 精業│                │          │
│    │        │        │電子紅色行動電│                │          │
│    │        │        │話1 支）。得手│                │          │
│    │        │        │後，將行動電話│                │          │
│    │        │        │以1,000 元售予│                │          │
│    │        │        │紀明懋，得款及│                │          │
│    │        │        │現金花用殆盡，│                │          │
│    │        │        │餘物丟棄於基隆│                │          │
│    │        │        │市○○街山區。│                │          │
├──┼────┼────┼───────┼────────┼─────┤
│(五)  │94年2 月│基隆市東│乙○○騎乘車號│(1)被告之自白    │刑法第325 │
│    │12日夜間│光路、深│：LY6─913號機│(2)被害人甲○○指│條第1 項  │
│    │某時許  │澳坑路口│車，將口罩遮蓋│  訴            │          │
│    │        │附近    │車牌，尾隨女子│(3)證人林坤榕之證│          │
│    │        │        │甲○○，見其在│  述            │          │
│    │        │        │路上獨行不注意│(4)出售行動電話之│          │
│    │        │        │之際，自後方搶│  切結書1 件　  │          │
│    │        │        │奪皮包1 只（內│                │          │
│    │        │        │有序號：354337│　              │          │
│    │        │        │000000000 之行│                │          │
│    │        │        │動電話1 支），│　              │          │
│    │        │        │得手後將行動電│                │          │
│    │        │        │話以1,200 元售│                │          │
│    │        │        │予林坤榕，得款│                │          │
│    │        │        │現金花用及殆盡│                │          │
│    │        │        │，餘物丟棄於基│                │          │
│    │        │        │隆市田寮河。  │                │          │
└──┴────┴────┴───────┴────────┴─────┘
